【裁判字號】    98,親,251
【裁判日期】    990323
【裁判案由】    否認婚生子女
【裁判全文】
臺灣桃園地方法院民事判決               98年度親字第251號
原      告  乙○○
被      告  甲○○之女
兼  上一人
法定代理人  甲○○
上列當事人間請求否認子女事件，於民國99年3 月9 日辯論終結
，本院判決如下：
    主      文
確認被告甲○○之女非被告甲○○自原告受胎所生之婚生女。
訴訟費用由被告負擔。
    事實及理由
一、本件原告起訴主張：其與被告甲○○於民國94年5 月29日結
    婚，現仍婚姻關係存續中，但被告甲○○於婚姻關係存續中
    離家多日，原告於98年12月3 日接到桃園縣觀音鄉戶政事務
    所之通知被告甲○○產下一女，被告甲○○之女於98年9 月
    22日出生，按從子女出生日回溯第181 日起至第302 日止，
    為受胎期間。妻之受胎，係在婚姻關係存續中者，推定其所
    生子女為婚生子女。然被告甲○○之女並非被告甲○○自原
    告受胎所生。並為訴之聲明：確認被告甲○○之女非被告甲
    ○○自原告受胎所生之婚生子。
二、被告陳述稱：同意原告之請求。
三、原告主張與被告甲○○於94年5 月29日結婚，現婚姻關係存
    續中，被告甲○○之女於98年9 月22日出生等事實，有兩造
    戶籍謄本、出生證明在卷可稽，堪信為真實。
四、原告另主張：實際上被告甲○○之女並非被告甲○○自原告
    受胎所生一節，業據法務部調查局受理就被告甲○○之女及
    原告檢進行鑑定是否有親子關係，所提出報告結果為：「依
    據遺傳法則，甲○○之DNA STR 型別計有D8S1179 、D21S11
    、D7S820、D19S433 、VWA 、D5S818及FGA 等7 項型別與乙
    ○○之相對應型別均有矛盾，研判乙○○不可能為甲○○之
    女之生父」等語，有法務部調查局99年2 月12日之ＤＮＡ鑑
    識實驗室鑑定書及函附之受驗人DNA 型別檢驗結果及比對紀
    錄表在卷可稽，堪認原告之主張為信實。
五、按從子女出生日回溯第181 日起至第302 日止，為受胎期間
    。妻之受胎，係在婚姻關係存續中者，推定其所生子女為婚
    生子女。前項推定，夫妻之一方或子女能證明子女非為婚生
    子女者，得提起否認之訴。前項否認之訴，夫妻之一方自知
    悉該子女非為婚生子女，或子女自知悉其非為婚生子女之時
    起2 年內為之。民法第1062條第1 項及第1063 條 第1 項、
    第2 項、第3 項前段定有明文（96年5 月23日修正後條文）
    。經查，原告與被告甲○○係94年5 月29日結婚，被告於98
    年9 月22日產下被告甲○○之女，依法應推定被告甲○○之
    女為原告與被告甲○○之婚生子女。然查，被告甲○○乃非
    自原告乙○○處受胎懷有被告甲○○之女，已如前述，而原
    告於98年12月14日提起本件否認子女之訴，此有本院之收文
    章附卷可查，其乃知悉被告甲○○之女出生之日（即98年9
    月22日）起2 年內提起本件訴訟，並未逾前條除斥期間之規
    定，故原告本件之請求，於法有據，應准許之。
六、據上論結，本件原告之訴為有理由，依民事訴訟法第78條，
    判決如主文。
中    華    民    國    99    年    3    月     23    日
                  家事法庭法  官  張益銘
上列正本證明與原本無異。
如對本判決上訴，須於判決送達後20日內向本院提出上訴狀（須
按他造人數附繕本），並應繳納上訴費用。
中    華    民    國    99    年    3     月    23    日
                          書記官  許白梅

司法院資訊處製作；財團法人民間司法改革基金會備份。
